臺灣宜蘭地方法院刑事判決                          九十一年度易字第一九一號
    公  訴  人  臺灣宜蘭地方法院檢察署檢察官
    被      告  乙○○
右列被告因違反著作權法案件，經檢察官提起公訴（九十一年度偵字第九四八號），
本院判決如左：
    主  文
乙○○共同連續明知為侵害著作權之物，而意圖營利而交付，處有期徒刑月，併科
罰金新臺幣萬元，有期徒刑如易科罰金，罰金部分如易服勞役，均以新臺幣玖佰元
即銀元佰元折算壹日。緩刑年。
扣案盜版光碟片舞曲大帝國（十一）二片、電子大帝國（三）四片均沒收之。
    事  實
一、乙○○明知並未取得丙○○音樂有限公司（下稱丙○○公司）授權，竟與姓名年
    籍不詳綽號「小龍」之成年男子，基於共同之侵害著作權之概括犯意，於民國九
    十一年四月四日二十一時許，以新臺幣六百元之代價接受「小龍」之僱用，在宜
    蘭縣宜蘭市東門觀光夜市內設攤，意圖販賣而陳列丙○○公司享有著作權之舞曲
    大帝國（十一）、電子大帝國（三）等盜版音樂光碟片，並以每片一百元之價格
    售予不特定人，前後共計售出二、三片。嗣於九十一年四月四日二十一時三十分
    許，當場遭警查獲，並扣得盜版光碟片舞曲大帝國（十一）二片、電子大帝國（
    三）四片及其他未經告訴權人告訴之盜版光碟片二百十九片。
二、案經丙○○公司訴由保安警察第二總隊二大隊一中隊報告臺灣宜蘭地方法院檢察
    署檢察官偵查起訴。
    理  由
一、訊之被告乙○○到庭矢口否認有何販售盜版光碟片之事實，辯稱：其係到攤位上
    找朋友，並非受雇販售盜版光碟片。其雖有替友人陳列擺放盜版光碟片之行為，
    但並無販賣之舉動等語。然查：
  (一)右揭事實，業據被告於警訊及偵查中供認綦詳，核與告訴代理人即丙○○公司法
    務專員甲○○於警訊時指訴情節相互吻合，復有電子大帝國（三）、舞曲大帝國
    （十一）等盜版光碟片之正版封面及盜版封面影本各一紙附卷，暨盜版電子大帝
    國（三）、舞曲大帝國（十一）等盜版光碟片扣案可佐。
  (二)證人即現場查獲警員余文勇到庭結證稱：當天其在現場取締販賣盜版光碟片前已
    用錄影方式蒐證，現場除乙○○外雖尚有二、三人，但僅乙○○一人為擺放盜版
    光碟片之行為。其更在陳列盜版光碟片後站在投錢筒邊，且在當場查獲後隨即坦
    承犯行（見本院九十一年五月十四日訊問筆錄）等語翔實，核與證人余文勇當庭
    提呈，自被告乙○○由紙箱中取出盜版光碟片擺放陳列時起開始錄影蒐證之內容
    顯示：被告除單獨擺放及陳列盜版光碟片外，復與現場客戶二人交談，且取出盜
    版光碟片交付客戶參考選購。整段錄影過程中均僅被告一人立於攤位旁處理及看
    管盜版光碟片，並無其他人在場（見本院九十一年五月二十一日勘驗筆錄）等情
    完全相符。
  (三)綜上所述，本件依被告遭警查獲前所為之蒐證內容及扣案物品、告訴人指訴等跡
    證，均徵被告於警、偵程序中所為之自白，顯與真實相符且係基於自由意識下所
    為之供述，是其自白各語洵足採信，亦徵其到庭翻異前詞，空口否認犯行等辯語
    ，委屬犯後畏責飾究之詞，要無可採。本件事證至臻明確，被告犯行應堪認定。
二、查被告乙○○明知所販售之音樂光碟片均屬他人享有著作權之物，竟意圖營利而
    販售予不特定之顧客，核其所為，係犯著作權法第九十三條第三款以同法第八十
    七條第二款之明知為侵害著作權之物，意圖營利而交付罪。又其受雇年籍姓名不
    詳綽號「小龍」之成年男子以販賣盜版音樂光碟片圖利之犯行間，具有共同犯意
    聯絡及行為分擔，應論以共同正犯。又其先後販售二、三片盜版光碟片予不特定
    之人，時間緊接，觸犯犯罪構成要件相同罪名，顯係基於概括犯意為之，應依刑
    法第五十六條連續犯之規定論以一罪，並加重其刑。審酌被告之智慮程度，素行
    、犯罪動機、目的、手段及造成社會整體侵害並非鉅大等因素，認其犯罪情節並
    非重大，然因其犯後再本院盡調查能力傳訊現場查獲警員及勘驗蒐證錄影帶後，
    竟猶執陳詞否認犯行，是爰就其犯行，量處如主文所示之刑，並就有期徒刑及罰
    金部分，分別諭知易科罰金及易服勞役之折算標準，以資警懲。末查，被告前未
    曾受有期徒刑以上刑之宣告，此有臺灣高等法院被告全國前案紀錄表在卷可按，
    是以其受雇販賣盜版光碟片之舉，整體侵害行為並非嚴重，其因交友不慎誤蹈法
    網，信其經此次偵審程序及科刑之判決，當能知所警惕，而無再犯之虞，因認對
    被告所處之刑以暫不執行為適當，爰併予宣告緩刑三年，用勵自新，並觀後效。
    至扣案盜版光碟片舞曲大帝國（十一）二片、電子大帝國（三）四片及其他未經
    告訴權人告訴之盜版光碟片二百十九片等物，被告堅詞否認為其所有，尚乏證據
    證明係屬年籍姓名不詳，綽號「小龍」之共同正犯所有之物，況其中二百十九片
    盜版光碟片復未據告訴權人提出告訴，是與刑法第三十八條之規定即有未合，爰
    不併予宣告沒收，附此敘明。
據上論斷，應依刑事訴訟法第二百九十九條第一項前段，著作權法第九十三條第三款
、第八十七條第二款，刑法第十一條前段、第二十八條、第五十六條、第四十一條第
一項、第四十二條第二項、第七十四條第一款，現行法規所定貨幣單位折算新臺幣條
例第二條，罰金罰鍰提高標準條例第二條，判決如主文。
本案經檢察官魏廷勳到庭執行職務
中      華      民      國      九十一      年    五    月     三十     日
                                    臺灣宜蘭地方法院刑事第二庭
                                          法  官  陳  嘉  年
右正本證明與原本無異。
如不服本判決，應於判決送達後十日內，向本院提出上訴狀。（應附繕本）
                                          書記官  詹  玉  惠
中      華      民      國      九十一      年    五    月     三十一   日
附錄本案論罪科刑法條全文
著作權法第八十七條第二款
有下列情形之一者，除本法另有規定外，視為侵害著作權或製版權：
二、明知為侵害著作權或製版權之物而散布或意圖散布而陳列或持有或意圖營利而交
    付者。
著作權法第九十三條第三款
有下列情形之一者，處二年以下有期徒刑，得併科新台幣十萬元以下罰金：
三、以第八十七條各款方法之一侵害他人之著作權者。
